臺灣板橋地方法院刑事判決　　　　　　　95年度易字第1995號
公　訴　人　臺灣板橋地方法院檢察署檢察官
被　　　告　甲○○
上列被告因違反毒品危害防制條例案件，經檢察官提起公訴（九
十五年度毒偵字第六三七四號），本院判決如下：
    主  文
甲○○施用第二級毒品，累犯，處有期徒刑拾月。
    事  實
一、甲○○曾於民國九十年間因施用毒品案件，經本院裁定送觀
    察、勒戒後，認為無繼續施用傾向而於九十一年二月八日釋
    放出所，並經臺灣板橋地方法院檢察署（下稱板橋地檢署）
    檢察官以九十年度毒偵字第四六０三號為不起訴處分確定；
    又於九十二年間因施用毒品案件，經本院以九十三年度簡字
    第一三二三號刑事簡易判決處有期徒刑六月，並得易科罰金
    確定，嗣於九十三年八月十八日易科罰金執行完畢；復於九
    十五年間因施用毒品案件，經本院以九十五年度簡字第一二
    九０號刑事簡易判決處有期徒刑六月，並得易科罰金確定，
    並於九十五年五月三日易科罰金執行完畢。詎其猶不知悔改
    ，竟於觀察、勒戒執行完畢釋放後五年內，基於施用第二級
    毒品甲基安非他命之犯意，於九十五年七月十四日晚上九時
    三十分許為警採尿前回溯九十六小時內某時（應扣除為警查
    獲後至採尿時之人身受拘束無法施用毒品期間），在不詳處
    所，施用甲基安非他命乙次；嗣於同日二十時三十分許，在
    臺北縣板橋市○○街一七五號三樓住處為警採集其尿液送驗
    結果呈甲基安非他命之陽性反應而查獲上情。
二、案經臺北市政府警察局大安分局報告板橋地檢署檢察官偵查
    起訴。
    理　由
壹、程序方面關於證據能力部分：本件檢察官及被告於本院審理
    中迄於言詞辯論終結前，未就本院所調查之證據主張有刑事
    訴訟法所定不得為證據之情形，是應認已同意本案卷內證據
    資料均得作為本案證據，且經本院審酌後，認下列所引用之
    證據並無違法取證或證據力明顯偏低之情形，以資為證據並
    無不當，是揆諸刑事訴訟法第一百五十九條之五規定意旨，
    本案經調查之證據，均有證據能力，合此敘明。
貳、實體方面：
一、訊據被告甲○○固坦承於上開時、地為警查獲，並採集其尿
    液送驗之事實，惟矢口否認有何施用第二級毒品甲基安非他
    命之犯行，並辯稱：伊之前去萬板牙醫診所看牙齒，有打麻
    醉藥及吃藥止痛云云置辯。然查：
(一)、於上開時間，為警採集被告之尿液送台灣檢驗科技股份有限
    公司以ＥＩＡ酵素免疫分析法初驗及以ＧＣ／ＭＳ氣相層析
    質譜儀法複驗，結果呈甲基安非他命之陽性反應乙節，此有
    台灣檢驗科技股份有限公司所出具報告日期２００６／０８
    ／０３編號ＣＨ／２００６／７１０２３濫用藥物尿液檢驗
    報告及臺北市政府警察局偵辦毒品案件尿液檢體委驗單各乙
    份（詳見偵查卷第四、六頁）在卷可稽。是被告之尿液檢體
    確呈甲基安非他命陽性反應，應堪認定。
(二)、又按毒品施用後於尿液、血液中可檢出之最大時限，與施用
    劑量、施用頻率、施用方式、施用者飲水量之多寡、個人體
    質、代謝情況、檢體收集時間點及所用檢測方法之靈敏度有
    關，因個案而異，一般尿液中可檢出之最大時限，甲基安非
    他命經口服投與後約百分之七十於二十四小時內自尿中排出
    ，約百分之九十於九十六小時內自尿中排出，經行政院衛生
    署藥物食品檢驗局八十一年二月八日八一藥檢一字第００一
    一五六號函示明確。是本案僅憑尿液中呈甲基安非他命陽性
    反應，雖無法確實推算吸食時間距採集時間之長短，惟依上
    述資料推斷，最長應不致超過九十六小時（即被告施用之時
    間，應為自九十五年七月十四日晚上九時三十分許為警採尿
    時往前回溯九十六小時內某時，惟應扣除為警查獲後至採尿
    時之人身受拘束無法施用毒品期間），亦堪認定。
(三)、況查被告於九十五年六月二十四日至位於臺北縣板橋市○○
    街一三三號萬板牙醫診所就診，經醫師施打麻醉藥拔牙，但
    醫師並未開立處方籤或開立藥物予被告服用等情，此有萬板
    牙醫診所病歷表及本院公務電話紀錄各乙份（詳見本院卷第
    三十六至三十八頁）在卷可證，則被告辯稱：伊去看牙醫，
    且施打麻醉藥及服用止痛藥云云，顯與事實不符，係屬事後
    卸責避就之詞，不足採信。
(四)、綜上所述，本件事證已臻明確，被告施用毒品之犯行堪以認
    定，應予依法論科。
二、論罪科刑部份：
(一)、按施用毒品經觀察、勒戒或強制戒治執行完畢釋放後，五年
    後再施用毒品，應適用毒品危害防制條例第二十條第一、二
    項之規定，同條例第二十條第三項定有明文。經查，被告前
    於九十年間因施用毒品案件，經本院裁定送觀察、勒戒後，
    認為無繼續施用傾向而於九十一年二月八日釋放出所，並經
    板橋地檢署檢察官以九十年度毒偵字第四六０三號為不起訴
    處分確定；又於九十二年間因施用毒品案件，經本院以九十
    三年度簡字第一三二三號刑事簡易判決處有期徒刑六月，並
    得易科罰金確定，嗣於九十三年八月十八日易科罰金執行完
    畢；復於九十五年間因施用毒品案件，經本院以九十五年度
    簡字第一二九０號刑事簡易判決處有期徒刑六月，並得易科
    罰金確定，並於九十五年五月三日易科罰金執行完畢在案，
    此有臺灣高等法院被告前案紀錄表及上開不起訴處分書、判
    決書各乙份在卷可稽，是被告於觀察、勒戒執行完畢釋放後
    五年以內再施用毒品，則本件檢察官起訴被告施用第二級毒
    品，符合上開規定，合先敘明。
(二)、又按甲基安非他命依毒品危害防制條例第二條第二項第二款
    之規定，係屬第二級毒品。故核被告所為，係犯毒品危害防
    制條例第十條第二項之施用第二級毒品罪。又被告持有甲基
    安非他命係供己施用，則其持有之低度行為，為施用毒品之
    高度行為所吸收，不另論罪。又查被告於九十五年間因施用
    毒品案件，經法院判處有期徒刑六月，並得易科罰金確定，
    並於九十五年五月三日易科罰金執行完畢在案，已如前述，
    是其於受有期徒刑之執行完畢後，五年以內故意再犯有期徒
    刑以上之本罪，為累犯，應依刑法第四十七條第一項之規定
    ，加重其刑。爰審酌被告前有多次施用毒品之犯行，已如前
    述，仍不知悔悟，故態復萌，再次施用毒品，無視於毒品對
    於自身健康之戕害及國家對於杜絕毒品犯罪之禁令，且犯後
    否認犯行，態度非佳，惟審酌施用毒品者均具有相當程度之
    生理成癮性及心理依賴性，戒除不易，且犯罪心態與一般刑
    事犯罪之本質不同，非難性較低等一切情狀，量處如主文所
    示之刑，以資懲儆。
據上論斷，應依刑事訴訟法第二百九十九條第一項前段，毒品危
害防制條例第十條第二項，刑法第十一條、第四十七條第一項，
判決如主文。
本案經檢察官彭聖斐到庭執行職務。
中　　華　　民　　國　　96　　年　　4 　　月　　20　　日
                  刑事第六庭審判長法　官  許仕楓
                                  法  官  林鈺琅
                                  法  官  饒金鳳
以上正本證明與原本無異。
如不服本判決應於送達後十日內向本院提出上訴狀。
                                  書記官  王春森
中　　華　　民　　國　　96　　年　　4 　　月　　20　　日
附錄本案論罪科刑法條全文：
毒品危害防制條例第十條第二項：
施用第二級毒品者，處三年以下有期徒刑。
